臺灣新竹地方法院刑事判決　　　　　　　　　　　　　九十二年度易字第六七一號
　　公　訴　人　臺灣新竹地方法院檢察署檢察官
　　被　　　告　丙○○
右列被告因竊盜案件，經檢察官提起公訴（九十二年度偵字第一二七七號），本院合
議庭裁定以簡式審判程序審理，並判決如左：
    主  文
丙○○攜帶兇器毀越門扇竊盜，累犯，處有期徒刑柒月。
    事  實
一、丙○○曾犯連續加重竊盜罪，經本院以八十七年度易字第一一一五號刑事判決判
    處有期徒刑一年二月確定，於民國八十八年八月二十一日縮刑期滿執行完畢，於
    九十一年五月間又犯連續加重竊盜罪，經本院以九十一年度易字第四六０號刑事
    判決判處有期徒刑九月確定（已於九十二年八月二十四日執行完畢），惟仍不知
    悔悟，因認老闆乙○○無端懷疑其竊取工具，心生不滿而臨時起意，意圖為自己
    不法之所有，於九十一年八月一日上午六時許之日間，在乙○○位於新竹市○○
    路五一號之住宅前，持客觀上足對人之身體、生命構成威脅、可供兇器使用之角
    鋼一支，先用腳踹彎毀壞乙○○前開住處之鐵捲門與長鐵柱，再用上述角鋼將踹
    彎之鐵捲門撐住，踰越侵入其內，竊取乙○○所有之呼叫器一個及新台幣（下同
    ）八十八元之硬幣，得手後雖迅速騎車逃離現場，但行竊經過已被附近鄰居溫兆
    堆目睹，經溫兆堆報警後，旋於同日上午十一時十分許，在新竹市○○路三二六
    巷二三弄十六號前為警逮捕，並扣得角鋼一支。
二、案經新竹市警察局第三分局報告臺灣臺灣新竹地方法院檢察署檢察官偵查起訴。
    理  由
一、本件被告丙○○所犯竊盜罪，非死刑、無期徒刑、最輕本刑為三年以上有期徒刑
    之罪，或高等法院管轄之第一審案件，且被告於本院準備程序中就被訴事實為有
    罪之陳述，經本院合議庭認合於新修正刑事訴訟法第二百七十三條之一之規定，
    裁定進行簡式審判程序，合先敘明之。
二、訊據被告丙○○對於右揭時地持扣案之角鋼、破壞踰越被害人乙○○之住處鐵捲
    門並侵入其內竊取呼叫器一個及八十八元硬幣之事實，迭於警訊、偵查及本院審
    理時坦承不諱，核與被害人乙○○之指述情節相符，亦與證人溫兆堆之證詞一致
    ，並有遭竊現場照片四幀、贓證物品認領保管收據一紙附卷足稽，復有角鋼一支
    扣案可資佐證，而扣案之角鋼為鐵製器械，約一百公分長、十公斤重，業經本院
    勘驗無訛，有九十三年一月二十日簡式審判筆錄可按。綜上，被告前開自白，堪
    信與事實相符，至屬可採，從而，本案事證已明，被告犯行堪可認定，自應依法
    論罪科刑。
三、扣案之角鋼係鐵製器械，約一百公分長、十公斤重，已如前述，客觀上足以對人
    之身體、生命構成威脅，堪以認定可供作兇器使用。核被告丙○○於右揭時地持
    可供兇器使用之角鋼、破壞踰越被害人乙○○之住處鐵捲門並侵入其內竊取八十
    八元與呼叫器一個之行為，係犯刑法第三百二十一條第一項第三款、第二款之攜
    帶兇器毀越門扇竊盜罪。本案之前，被告雖連續於九十一年五月十二日上午五、
    六時許，同年月二十日夜間二十時許，分別在新竹市○○街一一二巷內、新竹市
    ○○路四三四之二號，用自備鑰匙竊取被害人張維和之機車以及侵入住宅竊取被
    害人曾獅之金門菜刀等物（此二件犯行經本院以九十一年度易字第四六０刑事判
    決判處有期徒刑九月確定），業經調閱本院九十一年度易字第四六０刑事卷宗查
    核無訛，惟被告不論於該案或本件審理時均供稱：前述二件係因失業缺錢而想去
    偷，本件則因感覺遭受老闆誤會才臨時起意，二者並無關聯（見九十一年度易字
    第四六０號卷第一０八頁、本院九十三年一月二十日簡式審判筆錄），顯然本件
    與前述二次竊盜行為間並無連續犯之裁判上一罪之關係，併敘明之。又查，被告
    曾犯竊盜罪，經本院以八十七年度易字第一一一五號刑事判決判處有期徒刑一年
    二月確定，於八十八年八月二十一日縮刑期滿執行完畢，有臺灣新竹地方法院檢
    察署刑案資料查註紀錄表、臺灣高等法院被告全國前案紀錄表各一份在卷可按，
    其於五年以內再犯本件有期徒刑以上之罪，為累犯，依刑法第四十七條規定加重
    其刑。本件公訴人建請判處有期徒刑七月，本院審酌被告素行不良，有前述之竊
    盜前科紀錄，惟犯罪所得不多，造成之財產損失並非重大，其因遭受誤會一時失
    慮而起意竊盜，犯後態度尚佳，先前所犯之加重竊盜罪均屬連續犯之關係，與本
    件單純一罪究有不同等一切情狀，認為公訴人之求刑堪稱適當，爰量處如主文所
    示之刑。至於扣案之角鋼一支，雖屬供犯罪所用之物，然被告堅詞否認為其所有
    ，供稱：從鐵捲門外找來，是被害人乙○○的（見九十一年度偵字第四四七０號
    卷第二三頁、本院九十三年一月二十日簡式審判筆錄），是以，尚無積極證據足
    認確為被告所有之物，爰不併予宣告沒收。
四、據上論斷，應依刑事訴訟法第二百九十九條第一項前段、第二百七十三條之一第
    一項，刑法第三百二十一條第一項第二款、第三款、第四十七條，判決如主文。
本案經檢察官甲○○到庭執行職務。
中      華      民      國    九十三    年      一      月     三十     日
                                    臺灣新竹地方法院刑事第五庭
                                        法  官  李珮瑜
右正本證明與原本無異。
如不服本判決，應於判決送達後十日內向本院提出上訴狀（應附繕本），上訴於臺灣
高等法院。
                                        書記官  龔紀亞
中      華      民      國    九十三    年      一      月     三十     日
附錄本案論罪科刑法條全文：
刑法第三百二十一條第一項：
犯竊盜罪而有左列情形之一者，處六月以上、五年以下有期徒刑：
一  於夜間侵入住宅或有人居住之建築物、船艦或隱匿其內而犯之者。
二  毀越門扇、牆垣或其他安全設備而犯之者。
三  攜帶兇器而犯之者。
四  結夥三人以上而犯之者。
五  乘火災、水災或其他災害之際而犯之者。
六  在車站或埠頭而犯之者。
